【裁判字號】    99,上訴,1861
【裁判日期】    991019
【裁判案由】    毒品危害防制條例
【裁判全文】
臺灣高等法院刑事判決                99年度上訴字第1861號
上  訴  人
即  被  告  甲○○
選任辯護人  扶助律師吳義雄律師
上列上訴人即被告因違反毒品危害防制條例案件，不服臺灣板橋
地方法院98年度訴字第4251號，中華民國99年4 月9 日第一審判
決（起訴案號：臺灣板橋地方法院檢察署98年度偵字第3612號）
，提起上訴，本院判決如下：
    主  文
原判決關於甲○○部分撤銷。
甲○○犯如附表三「罪名欄」所示肆罪，各處如附表三「科刑欄
」所示之刑，各罪應沒收之物，詳如附表三「沒收欄」所載。應
執行有期徒刑玖年，扣案之電子磅秤貳台、門號0000000000號之
行動電話壹具（不含其中SIM 卡壹枚）、門號0000000000號之行
動電話壹具（不含其中SIM 卡壹枚）、分裝袋壹批均沒收，未扣
案之共同販賣第二級毒品所得財物共計新臺幣壹萬肆仟元，應與
黃榮吉連帶沒收，如全部或一部不能沒收時，以其與黃榮吉之財
產連帶抵償之。
    事  實
一、甲○○明知甲基安非他命係屬毒品危害防制條例第2 條第2
    項第2 款所列管之第二級毒品，不得非法持有、販賣，竟於
    97年12月11日前某日，向姓名年籍不詳綽號「阿財」之成年
    男子以每兩6 萬元（換算為每公克約1600元）之價格購得第
    二級毒品甲基安非他命1 批後，另與黃榮吉（業經原審判處
    罪刑確定）共同基於販賣第二級毒品藉以獲利之犯意聯絡，
    以甲○○所持用門號0000000000號、0000000000號之行動電
    話及黃榮吉所持用門號0000000000號之行動電話作為渠等聯
    繫毒品交易事宜之工具，由甲○○將所購得之部分甲基安非
    他命寄放於黃榮吉臺北縣新莊市○○街48之3 號居處，並與
    黃榮吉議定先以其所寄放之甲基安非他命出貨予買方，於寄
    放之數量不敷買方所需時，則由黃榮吉以自身向姓名年籍不
    詳綽號「豆豆」之成年人以不詳價格所購得之甲基安非他命
    支應，嗣再由甲○○將其所購得之甲基安非他命補貨給黃榮
    吉之方式，先後於如附表一所示之時、地，委由黃榮吉依其
    所定之單價販售第二級毒品甲基安非他命予蘇鉦博共計4 次
    （各次交易價格、數量、交易方式詳如附表一所示）。
二、嗣經警於98年1 月20日17時許，持臺灣板橋地方法院核發之
    搜索票至臺北縣新莊市○○街48號樓梯間查獲黃榮吉，並自
    其上開居所（臺北縣新莊市○○街48之3 號）及信箱內扣得
    黃榮吉所有之電子磅秤2 台、搭配門號0000000000號之行動
    電話1 具（其中所含SIM 卡非黃榮吉或甲○○所有）、分裝
    袋1 批及與本案無關之甲基安非他命共計7 包（起訴書誤載
    為5 包，上開甲基安非他命7 包驗前合計淨重6.931 公克，
    計取樣0.0004公克鑑析用罄，驗餘合計淨重6.9306公克）、
    甲基安非他命吸食器1 組、吸食玻璃球2 個、消費卷67張（
    面額500 元計45張，200 元計22張）、搭配門號0000000000
    、0000000000號之行動電話各1 具（各含上開門號SIM 卡1
    枚）；再由黃榮吉帶同警方於翌日（21日）12時40分許，至
    甲○○臺北縣三峽鎮○○○街9 號3 樓之1 之居所查獲甲○
    ○，並扣得甲○○所有搭配門號0000000000號之行動電話1
    具（其中所含SIM 卡非甲○○或黃榮吉所有），及與本案無
    關之海洛因3 包（驗餘合計淨重3.93公克）、甲基安非他命
    3 包（驗前合計淨重9.9 公克，取樣0.04公克鑑析用罄，驗
    餘合計淨重9.86公克）、海洛因捲香菸2 支、電子磅秤1 台
    、分裝袋1 批（以上扣案物業經臺灣板橋地方法院以98年度
    訴字第1512號分別諭知沒收銷燬及沒收）、搭配門號000000
    0000號之行動電話1 具（含上開門號SIM 卡1 枚）、搭配門
    號0000000000、0000000000號之行動電話1 具（含上開門號
    SIM 卡2 枚）、門號0000000000、0000000000號之SIM 卡各
    1 枚等物。
三、案經臺北縣政府警察局汐止分局報請臺灣板橋地方法院檢察
    署檢察官偵查起訴。
    理  由
甲、程序部分：
壹、本件上訴人即被告甲○○就原判決認定其共同販賣第二級毒
    品部分均提起上訴，又關於原判決認定同案被告黃榮吉單獨
    販賣第二級毒品及共同販賣第二級毒品部分，因未據檢察官
    及同案被告黃榮吉向本院提起上訴而告確定，是本院僅須就
    原判決關於被告甲○○共同販賣第二級毒品部分予以審理，
    合先敘明。
貳、證據能力部分：
一、按法院或檢察官依刑事訴訟法第208 第1 項之規定，囑託鑑
    定機關所出具之鑑定報告，應屬刑事訴訟法第206 條第1 項
    之鑑定報告，為傳聞法則之例外；又司法警察等偵查輔助人
    員於案件未移送檢察官偵辦前之調查犯罪階段，依據檢察長
    之概括授權，先行將尿液、血液、毒品、槍砲、彈藥、刀械
    等證物送請檢察機關預先核定之專責鑑定人或鑑定機關（團
    體）實施鑑定，基於檢察一體原則，該鑑定人或鑑定機關（
    團體）亦應視同受承辦檢察官所選任或囑託而執行鑑定業務
    ，其等出具之書面鑑定報告亦屬刑事訴訟法第206 條所定之
    傳聞例外。本件交通部民用航空局航空醫務中心98年2 月25
    日航藥鑑字第0980909 、0000000 、0000000 號毒品鑑定書
    ，係檢察機關概括授權警方送由鑑定機關所為之鑑定，且該
    等鑑定書於鑑驗方法、鑑驗結果均有詳細說明，是上開鑑定
    書依刑事訴訟法第206 條第1 項規定，均具有證據能力。
二、本判決以下所引用之被告以外之人於審判外作成之供述證據
    ，公訴人、被告及其辯護人知有刑事訴訟法第159 條第1 項
    不得為證據之情形，於本院準備程序、審判期日對其等證據
    能力均不予爭執，亦未於言詞辯論終結前聲明異議，本院審
    酌上開證據資料製作時之情況，尚無違法不當及證明力明顯
    過低之瑕疵，亦認為以之作為證據應屬適當，而其餘所依憑
    判斷之非供述證據，本院亦查無有何違反法定程序取得之情
    形，且各該證據均經本院於審判期日依法進行證據之調查、
    辯論，被告於訴訟上之防禦權，已受保障，故該等證據資料
    均有證據能力。
乙、實體部分：
一、訊據上訴人即被告甲○○固坦承曾以門號0000000000、0000
    000000號之行動電話與同案被告黃榮吉聯絡，惟矢口否認有
    何與黃榮吉共同販賣第二級毒品之犯行，辯稱：伊與黃榮吉
    曾合資向姓名年籍不詳綽號「阿財」或「豆豆」之人購買甲
    基安非他命，但伊買來均係供己施用，並未出賣予第三人；
    本件係因蘇鉦博問伊有沒有地方可以拿甲基安非他命，伊就
    介紹他向黃榮吉去拿，並給他黃榮吉的電話，請他與黃榮吉
    聯絡，嗣並告知黃榮吉有關蘇鉦博要去拿甲基安非他命之事
    ，但伊並未提供甲基安非他命予黃榮吉委託他代為出售，黃
    榮吉亦未將販賣毒品所得之價金交給伊，卷附通訊監察譯文
    所示內容僅能證明伊有介紹蘇鉦博去向黃榮吉購買甲基安非
    他命，並不能證明伊與黃榮吉有共同販賣甲基安非他命予蘇
    鉦博，況伊與蘇鉦博間並無任何有關販賣甲基安非他命之通
    話內容，苟伊要販賣甲基安非他命予蘇鉦博，由伊自行與蘇
    鉦博接洽即可，實無須透過黃榮吉交貨並向蘇鉦博收款云云
    。
二、經查：
（一）本件如附表一所示由證人蘇鉦博向同案被告黃榮吉所購得
      之甲基安非他命，係由被告甲○○先行將所購得之部分甲
      基安非他命寄放於黃榮吉臺北縣新莊市○○街48之3 號居
      處委託黃榮吉代為交貨、收款，於數量不足時，則由黃榮
      吉以自身向姓名年籍不詳綽號「豆豆」之成年人以不詳價
      格所購得之甲基安非他命支應，嗣再由被告甲○○將其所
      購得之甲基安非他命補貨給黃榮吉之方式，由黃榮吉依被
      告甲○○所定之單價販售予蘇鉦博等情，業據證人即同案
      被告黃榮吉於檢察官偵訊、原審審理時證稱：因有時被告
      甲○○在忙且他家住鶯歌，交通比較不便，所以當他朋友
      蘇鉦博要向他購買甲基安非他命時，他會叫蘇鉦博直接與
      伊聯絡並向伊拿貨，被告甲○○會先將甲基安非他命放在
      伊臺北縣新莊市○○街48之3 號居處，並交代伊要賣給蘇
      鉦博之數量、金額，這樣比較方便出貨，伊接到蘇鉦博購
      買甲基安非他命之電話時，就會幫被告甲○○拿毒品給他
      ，並向他收取購買毒品之款項，伊再將所收款項全數交予
      被告甲○○，如果寄放之數量不夠，伊就先拿向綽號「豆
      豆」之人所購得之甲基安非他命給蘇鉦博，之後被告甲○
      ○會再將甲基安非他命補給伊；伊向蘇鉦博收取多少現金
      ，均由被告甲○○決定，伊再將款項全數交予甲○○，因
      為蘇鉦博是甲○○之友人，故伊交貨都要經過被告甲○○
      同意，不能自行決定將毒品賣給蘇鉦博，否則就變成伊搶
      被告甲○○之客人等語（偵字第3612號卷第396 頁正、反
      面、第427 頁、第430 頁、第431 至432 頁、第439 至44
      0 頁；原審卷第82至83頁），核與證人蘇鉦博於檢察官偵
      訊時所證：伊向被告甲○○、黃榮吉購買甲基安非他命時
      ，大部分均由伊先打電話給被告甲○○表明要購買之數量
      ，被告甲○○會聯絡黃榮吉，伊再與黃榮吉約定交易之時
      間、地點，由黃榮吉將毒品交予伊，伊再將錢拿給黃榮吉
      ，伊打給被告甲○○或黃榮吉都一樣，因為他們2 人是一
      體的，誰在賣都一樣等語（偵字第3612號卷第533 、534
      頁），及被告甲○○於警詢時供稱：伊曾經將甲基安非他
      命交予黃榮吉賣給他人，每次交付之數量約4 至35公克不
      等（偵字第3612號卷第30頁），於檢察官偵訊時供稱：有
      時伊朋友會打電話給伊表示想購買甲基安非他命，伊會叫
      他打給黃榮吉，然後黃榮吉會打電話給伊確認，伊就告知
      黃榮吉販賣毒品之價錢、數量，由黃榮吉將甲基安非他命
      交給伊朋友並向伊朋友收取販賣之款項等情（偵字第3612
      號卷第345 、402 頁）均大致相符，並有如附表二編號二
      、編號四所示同案被告黃榮吉分別與證人蘇鉦博、被告甲
      ○○聯繫之通訊監察譯文（偵字第3612號卷第227 至228
      頁、第255 至256 頁）附卷足資佐證，是被告甲○○委由
      同案被告黃榮吉依其所定之價格販售第二級毒品甲基安非
      他命予蘇鉦博，由被告甲○○負責提供或補充此部分貨源
      ，再由黃榮吉代為出貨、收款，並將收到之款項轉交被告
      甲○○，被告甲○○與同案被告黃榮吉就販賣甲基安非他
      命予蘇鉦博部分彼此間有犯意聯絡及行為分擔，至為灼然
      。
（二）次查，同案被告黃榮吉持用之門號0000000000號行動電話
      自97年12月11日起至同年12月19日止，曾多次與被告甲○
      ○所持用之門號0000000000、0000000000號行動電話或證
      人蘇鉦博持用之門號0000000000號行動電話聯絡，通話時
      間、內容分別詳如附表二所示，此有門號0000000000號行
      動電話自97年12月11日至同年月19日間之通訊監察譯文1
      份（偵字第3612號卷第214 、227 、228 、232 、233 、
      240 、255 、256 、257 頁）在卷可憑。而關於上開通話
      內容之意義乃至各次交易價格、數量及交易方式，證人蘇
      鉦博於檢察官偵訊時結證：伊的綽號是「蘇仔」，附表二
      編號一所示為伊與黃榮吉的通話內容，當時伊是先打電話
      給被告甲○○，跟他購買半克的甲基安非他命，他的小弟
      黃榮吉有打伊電話問伊在那裡，要拿毒品給伊，後來伊和
      黃榮吉約在新莊豐年街的全家便利商店，黃榮吉交給伊0.
      5 公克的甲基安非他命，伊交給他2000元，他再轉交給被
      告甲○○，黃榮吉綽號好像叫「眼鏡」；附表二編號二第
      1 通之通話內容係伊當時原本要打電話找被告甲○○購買
      毒品，但後來沒有找到甲○○，就問黃榮吉那邊有無甲基
      安非他命，附表二編號二第3 至第7 通之通話內容是綽號
      「阿德」之人委託伊幫他購買毒品，後來是買「1 個」（
      即1 公克）甲基安非他命，「5000」是指5000元，約在新
      莊豐年街的萊爾富交易，伊拿5000元給黃榮吉，黃榮吉拿
      1 公克的甲基安非他命給伊；附表二編號三所示為伊與黃
      榮吉的通話內容，至於有無打給被告甲○○伊忘記了，有
      時打電話和甲○○買毒品，有時打給黃榮吉，這通電話是
      要和黃榮吉及甲○○買毒品，約在三重家樂福，伊拿2000
      元給黃榮吉，黃榮吉拿0.5 公克的甲基安非他命給伊；附
      表二編號四之通話內容係伊要向甲○○、黃榮吉買毒品，
      要跟他們以5000元買1 公克的甲基安非他命，後來是到三
      重重陽路及三陽路的交叉口頂好交易毒品，伊都是用0000
      000000這支電話聯繫購買毒品事宜，都是先打電話給被告
      甲○○跟他說要購買多少毒品，後來再聯繫黃榮吉交易毒
      品的地方，黃榮吉會把毒品給伊，伊再把錢拿給黃榮吉等
      語（偵字第3612號卷第532 至534 頁）；另證人即同案被
      告黃榮吉於檢察官偵訊時亦結證：附表二編號一第1 、2
      通所示為伊與被告甲○○的通話內容，這是甲○○的朋友
      「蘇仔」要向甲○○買甲基安非他命，甲○○叫伊直接和
      「蘇仔」聯絡，附表二編號一第3 、4 通所示為伊與「蘇
      仔」的通話內容，因甲○○叫伊拿甲基安非他命給「蘇仔
      」，伊與「蘇仔」當時約在豐年街路邊交易，確實有向「
      蘇仔」收取購買毒品的錢，之後再轉交給甲○○（偵字第
      3612號卷第425 、433 頁）；附表二編號二第1 通所示為
      伊與「蘇仔」的通話內容，「蘇仔」要打電話給甲○○買
      甲基安非他命結果打到伊的手機，附表二編號二第2 通即
      為伊打電話給甲○○問「蘇仔」要買甲基安非他命是否要
      賣給他，甲○○叫伊賣給他，因為「蘇仔」是甲○○的朋
      友，所以要先問過甲○○，交易金額及數量亦均由甲○○
      決定，伊只是幫甲○○交付毒品、收錢（偵字第3612號卷
      第427 、435 頁）；附表二編號四第1 通所示為伊與被告
      甲○○的通話內容，甲○○向伊表示「蘇仔」要買1 公克
      的甲基安非他命，要向「蘇仔」收5000元，並指示伊要拿
      白色的甲基安非他命那批貨給「蘇仔」，附表二編號四第
      2 通至第7 通所示均為伊與「蘇仔」的通話內容，這是被
      告甲○○叫「蘇仔」打電話給伊向伊拿毒品，伊向「蘇仔
      」報價說1 公克的甲基安非他命要賣5 千元，後來與「蘇
      仔」約在三重重新橋附近1 間好樂迪及頂好對面交易，伊
      拿1 公克的甲基安非他命給「蘇仔」，「蘇仔」交給伊50
      00元，伊再將5000元轉交給甲○○等語（偵字第3612號卷
      第429 、437 頁）；而被告甲○○於檢察官偵訊時亦供稱
      ：附表二編號一第1 、2 通所示為伊與黃榮吉的通話內容
      ，0000000000是伊朋友「蘇仔」的電話，他是要買甲基安
      非他命，伊叫他打給黃榮吉；附表二編號二第2 通所示為
      伊與黃榮吉的通話內容，「蘇仔」打電話給黃榮吉表示要
      購買甲基安非他命，黃榮吉問伊要不要賣給他，伊說「你
      做」是指叫黃榮吉賣給他；附表二編號四第1 通所示亦為
      伊與黃榮吉的通話內容，這通電話前1 、2 天，伊有拿2
      克白色的甲基安非他命給他，「蘇仔」打電話問伊黃榮吉
      的電話，伊就打電話給黃榮吉說「蘇仔」要買1 公克甲基
      安非他命，算他5000元等語（偵字第3612號卷第542 頁）
      。互核證人蘇鉦博、證人即同案被告黃榮吉與被告甲○○
      上開供述情節，再佐以如附表二所示同案被告黃榮吉分別
      與證人蘇鉦博、被告甲○○聯繫之通訊監察譯文內容，彼
      此均大致相符，自得互為補強。至關於附表一編號四所示
      甲基安非他命之交易金額、數量，證人蘇鉦博雖於檢察官
      偵訊時證稱：伊本來是要向被告甲○○、黃榮吉以5000元
      買1 公克的甲基安非他命，但後來到三重重陽路及三陽路
      的交叉口頂好交易時，因為黃榮吉身上只有0.5 公克的甲
      基安非他命，所以伊只交給他2500元，他拿0.5 公克的甲
      基安非他命給伊等語（偵字第3612號卷第534 頁），惟證
      人即同案被告黃榮吉係證稱：被告甲○○叫「蘇仔」打電
      話給伊向伊拿毒品，伊向「蘇仔」報價說1 公克的甲基安
      非他命要賣5 千元，後來與「蘇仔」約在三重重新橋附近
      1 間好樂迪及頂好對面交易，伊拿1 公克的甲基安非他命
      給「蘇仔」，「蘇仔」交給伊5000元，伊再將5000元轉交
      給甲○○等語（偵字第3612號卷第429 、437 頁），且觀
      諸附表二編號四之通訊監察譯文所示內容，被告甲○○於
      指示黃榮吉以5000元之價格販賣「1 個」（即1 公克）白
      色之甲基安非他命予蘇鉦博時，業已向黃榮吉確認過其寄
      放於黃榮吉居所之毒品數量，黃榮吉亦答稱其那裡確有2
      公克白色之甲基安非他命，嗣黃榮吉於向蘇鉦博報價時，
      仍告知蘇鉦博1 公克甲基安非他命之單價是5000元，並與
      蘇鉦博以1 公克5000元成交，其並未向蘇鉦博陳稱甲基安
      非他命數量不足之情，足徵黃榮吉所備妥並交付予蘇鉦博
      之甲基安非他命應係1 公克，販賣所得之款項亦應為5000
      元，證人蘇鉦博所證因為黃榮吉身上只有0.5 公克的甲基
      安非他命，所以伊只交給他2500元，黃榮吉只拿0.5 公克
      的甲基安非他命給伊等語，要與附表二編號四之通訊監察
      譯文所示內容不符，尚難憑取，此部分交易之金額、數量
      自應以證人即同案被告黃榮吉於檢察官偵訊時所證較為可
      採。
（三）被告甲○○於警詢時已自承：其甲基安非他命係向姓名年
      籍不詳綽號「阿財」之男子所購得，每次購買甲基安非他
      命之數量是半兩至1 兩左右，價錢是3 至6 萬元等語（偵
      字第3612號卷第33頁），顯見被告甲○○係以每兩6 萬元
      （換算為每公克約1600元）之成本購得本件甲基安非他命
      ，而其將所購得之部分甲基安非他命寄放於黃榮吉居所，
      並由黃榮吉依其指示，先後4 次以附表一編號一至四所示
      之價格、數量販賣予蘇鉦博得逞，並均由黃榮吉將販賣所
      得全數轉交予被告甲○○，益徵被告甲○○確有將甲基安
      非他命販賣予蘇鉦博牟利之意圖，且其每次販賣均確有獲
      利，至為灼然。
（四）被告甲○○雖以前揭情詞置辯，惟有關其與同案被告黃榮
      吉合資購買甲基安非他命供己施用部分，不唯與其於警詢
      時所供：其曾將甲基安非他命交予黃榮吉賣給他人，每次
      交付之數量約4 至35公克不等（偵字第3612號卷第30頁）
      之情節相牴觸，亦與證人即同案被告黃榮吉、證人蘇鉦博
      上開所證，及附表二編號二、編號四所示同案被告黃榮吉
      分別與證人蘇鉦博、被告甲○○聯繫之通訊監察譯文內容
      相扞格，證人即同案被告黃榮吉嗣於檢察官偵訊及原審審
      理時且稱：因之前在看守所其室友叫其幫被告甲○○說話
      ，甲○○亦有當面要其幫他解套，其始一度於偵查中供稱
      係與被告甲○○一起合資購買毒品等語（偵字第3612號卷
      第430 頁；原審卷第81頁反面至82頁），是被告甲○○所
      謂與同案被告黃榮吉合資購買甲基安非他命供己施用云云
      ，自不堪憑信。至本件雖無被告甲○○與證人蘇鉦博聯繫
      甲基安非他命交易事宜之通訊監察譯文，然被告甲○○係
      委由同案被告黃榮吉依其所定之價格販售第二級毒品甲基
      安非他命予蘇鉦博，由被告甲○○負責提供或補充此部分
      貨源，再由黃榮吉代為出貨、收款，並將收到之款項轉交
      被告甲○○，此業據證人即同案被告黃榮吉、證人蘇鉦博
      供證綦詳，並有如附表二編號二、編號四所示同案被告黃
      榮吉分別與證人蘇鉦博、被告甲○○聯繫之通訊監察譯文
      （偵字第3612號卷第227 至228 頁、第255 至256 頁）附
      卷足資佐證，業如前述，且觀諸同案被告黃榮吉分別與證
      人蘇鉦博、被告甲○○聯繫之通訊監察譯文內容，可發現
      證人蘇鉦博或係向黃榮吉表明要找被告甲○○購毒，或於
      與黃榮吉通話前業已與被告甲○○聯繫購毒之事，再由被
      告甲○○向黃榮吉確認其寄放於黃榮吉居所之毒品數量並
      指示黃榮吉備妥毒品交貨，甚且由被告甲○○逕行決定販
      賣之金額、數量，苟被告甲○○僅係介紹蘇鉦博向黃榮吉
      購買甲基安非他命，證人蘇鉦博又何以一再致電被告甲○
      ○，而被告甲○○又豈能就他人間之交易逕自決定交易之
      金額、數量？益徵本件4 次交易，被告甲○○亦係居於出
      賣人之地位，縱無被告甲○○與證人蘇鉦博聯繫甲基安非
      他命交易事宜之通訊監察譯文附卷，亦無解於此部分事實
      之認定。被告甲○○所辯：伊僅係介紹蘇鉦博向黃榮吉購
      買甲基安非他命，並未提供甲基安非他命委託黃榮吉代為
      出售，苟伊要販賣甲基安非他命予蘇鉦博，由伊自行與蘇
      鉦博接洽即可，實無須透過黃榮吉交貨並向蘇鉦博收款云
      云，顯係飾卸之詞，委無足採。綜上，本件事證明確，被
      告甲○○與同案被告黃榮吉共同販賣第二級毒品甲基安非
      他命予蘇鉦博之犯行洵堪認定，應依法論科。
三、查被告甲○○行為後，毒品危害防制條例第4 條業已修正，
    並於98年5 月20日公布，按法規之制定與法規之修正，如有
    特定生效日之必要者，依中央法規標準法第14條或第20條第
    2 項準用第14條之規定，應分別特定其施行日期。法規制定
    或前次修正基於特殊因素所特定之施行日期，並不適用於日
    後修正或再次修正之條文。又按法律之制定或修正，若未明
    定施行日期者，中央法規標準法雖未規定應自何時生效，然
    法律既經制定或修正並經總統公布，自應類推適用中央法條
    規標準法第13條之規定，自公布日起算至第3 日發生效力。
    本次修正僅係個別條文之修正，並非全部條文之修正，應無
    毒品危害防制條例第36條之適用，既無生效日之特別規定，
    自應類推適用中央法條規標準法第13條之規定，修正後毒品
    危害防制條例第4 條，應於98年5 月22日發生效力，是被告
    行為後法律已有變更，應無疑義。經查，修正前毒品危害防
    制條例第4 條第2 項係規定：「製造、運輸、販賣第二級毒
    品者，處無期徒刑或7 年以上有期徒刑，得併科新臺幣7 百
    萬元以下罰金」，修正後則規定：「製造、運輸、販賣第二
    級毒品者，處無期徒刑或7 年以上有期徒刑，得併科新臺幣
    1 千萬元以下罰金」，修正後之規定乃將併科罰金部分予以
    提高，是應以被告行為時即修正前之規定對被告較為有利，
    依刑法第2 條第1 項前段，自應適用修正前之毒品危害防制
    條例第4 條第2 項之規定。
四、核被告甲○○所為，均係犯98年5 月22日修正施行前毒品危
    害防制條例第4 條第2 項販賣第二級毒品既遂罪。被告每次
    販賣前持有第二級毒品甲基安非他命之低度行為，均分別為
    各該次販賣之高度行為所吸收，不另論罪。被告甲○○與同
    案被告黃榮吉就如附表一所示4 次販賣第二級毒品之犯行，
    彼此間有犯意聯絡及行為分擔，為共同正犯。查本件被告甲
    ○○販賣第二級毒品之對象僅有蘇鉦博，其販賣甲基安非他
    命之數量尚微，圖得之利益非鉅，所為與販賣毒品數量達數
    公斤以上之嚴重危害社會治安情形仍有不同，兼以本案之零
    星交易，其惡性尚與大量走私進口或長期販賣毒品所謂「大
    盤」或「中盤」之毒梟有間，倘不論所犯情節輕重，而一律
    論處本罪之法定本刑，猶嫌過重，其犯罪之情狀，衡情尚有
    可憫，爰就本件被告甲○○4 次販賣第二級毒品部分，均依
    刑法第59條規定減輕其刑。被告甲○○先後4 次販賣甲基安
    非他命予蘇鉦博，均犯意各別，行為互殊，應予分論併罰。
    起訴書就被告甲○○與同案被告黃榮吉共同於本判決附表一
    編號四（即起訴書附表五編號4） 所示時、地販賣甲基安非
    他命予蘇鉦博部分，認其等交易金額為2500元、數量為0.5
    公克，且均將本件被告甲○○與同案被告黃榮吉共同販賣第
    二級毒品之交易時間，誤載為證人蘇鉦博與同案被告黃榮吉
    電話聯繫交易之時間，本院上開疏漏均應予更正。
五、原審據以對被告甲○○論罪科刑，固非無見。惟查：（一）
    被告甲○○於警詢時已自承：其甲基安非他命係向姓名年籍
    不詳綽號「阿財」之男子所購得，每次購買甲基安非他命之
    數量是半兩至1 兩左右，價錢是3 至6 萬元等情，而其將所
    購得之部分甲基安非他命寄放於同案被告黃榮吉居所，並由
    黃榮吉依其指示，先後4 次以附表一編號一至四所示之價格
    、數量販賣予蘇鉦博得逞，並均由黃榮吉將販賣所得全數轉
    交予被告甲○○，足徵被告甲○○確有將甲基安非他命販賣
    予蘇鉦博牟利之意圖，且其每次販賣均確有獲利，乃原判決
    於事實與理由欄中均未記載上情，顯有疏漏。（二）被告販
    賣甲基安非他命之次數僅4 次，且數量尚微，獲利有限，原
    判決未援引刑法第59條酌減其刑，自有未當。（三）關於本
    判決附表一編號四所示甲基安非他命之交易金額、數量，原
    判決未審酌證人即同案被告黃榮吉於檢察官偵訊時所述，及
    同案被告黃榮吉分別與被告甲○○、證人蘇鉦博通話之通訊
    監察譯文所示內容，徒依證人蘇鉦博於檢察官偵訊時所述，
    即遽認此部分甲基安非他命交易之金額為2500元、數量為
    0.5 公克，亦有未洽。（四）本件警方自同案被告黃榮吉上
    開居所及信箱內所扣得共計7 包甲基安非他命（驗前合計淨
    重6.93 1公克，計取樣0.0004公克鑑析用罄，驗餘合計淨重
    6.9306公克，此分別有交通部民用航空局航空醫務中心98
    年2 月25日航藥鑑字第0980909 、0000000 、0000000 號毒
    品鑑定書在卷可稽，附於偵字第3612號卷第412 至414 頁）
    ，同案被告黃榮吉於原審審理時係供稱：係伊於被查獲前一
    天或被查獲當天（即98年1 月19日或同年月20日）以24000
    元之代價所購得，伊有打算拿來自己施用，亦有打算要交易
    等語（原審卷第85頁），足見本件扣案之7 包甲基安非他命
    ，均非附表一所示4 次販賣予證人蘇鉦博之客體，與被告甲
    ○○本件販賣第二級毒品之犯行亦無任何關聯，原判決就上
    開扣案之7 包甲基安非他命，於被告甲○○所犯販賣第二級
    毒品罪之罪刑項下均分別諭知沒收銷燬，亦有未合。（五）
    本件扣案之分裝袋1 批，尚未使用，係共犯黃榮吉所有供販
    賣第二級毒品甲基安非他命所預備之物，應依刑法第38條第
    1 項第2 款宣告沒收；原判決認該分裝袋1 批係供犯本件販
    賣第二級毒品罪所用之物，依毒品危害防制條例第19條第1
    項之規定宣告沒收，亦有未洽。綜上，被告甲○○上訴意旨
    執前揭情詞否認販賣第二級毒品之犯行，雖無理由；然原判
    決既有前揭可議，自應由本院將原判決關於被告甲○○部分
    撤銷改判。爰審酌被告甲○○視政府反毒政策及宣導如無物
    ，意圖營利而販賣第二級毒品甲基安非他命予他人施用，影
    響所及，非僅他人之生命、身體將可能受其侵害，社會、國
    家之法益亦不能免，為害之鉅，當非個人一己之生命、身體
    法益所可比擬，自應嚴厲規範，且被告於本院審理時均仍飾
    詞圖卸其責，所為本應受有相當程度之刑事非難，惟另考量
    經查獲之販賣次數、販賣之數量及金額均屬有限等一切情狀
    ，酌情量處如主文第2項所示之刑，並依法定其應執行之刑
    ，以資懲儆。
六、本件自同案被告黃榮吉上開居所扣得之電子磅秤2 台、搭配
    門號0000000000號之行動電話1 具（不含其中該門號SIM 卡
    1 枚，該SIM 卡非同案被告黃榮吉或被告甲○○所有，此有
    該門號之用戶登記資料附卷可稽〈偵字第3612號卷第375 頁
    〉，均為共犯黃榮吉所有供本件販賣第二級毒品所用之物，
    業據同案被告黃榮吉於原審供述明確（原審卷第47頁反面至
    第48頁、第85頁），另自被告甲○○住處扣得之搭配門號
    0000000000號之行動電話1具（不含其中該門號SIM卡1枚，
    該SIM卡非同案被告黃榮吉或被告甲○○所有，此有該門號
    之用戶登記資料附卷可稽〈偵字第3612號卷第371頁〉），
    被告甲○○於原審審理時坦承為其所有（原審卷第47頁、第
    85頁正、反面），且該行動電話係被告甲○○於如附表一編
    號一、二所示販賣第二級毒品犯行中聯絡販毒事宜所用之物
    ，業如前述，上開物品均應依毒品危害防制條例第19條第1
    項規定宣告沒收；自同案被告黃榮吉上開居所扣得之分裝袋
    1批，尚未使用，係共犯黃榮吉所有供販賣第二級毒品甲基
    安非他命所預備之物，業據黃榮吉供明在卷（原審卷第48
    頁、第85頁），應依刑法第38條第1項第2款之規定宣告沒收
    ；又被告甲○○與同案被告黃榮吉分別於附表一所示之時、
    地共同販賣第二級毒品甲基安非他命予蘇鉦博所得之財物
    2000元、5000元、2000元、5000元，雖未扣案，仍應依毒品
    危害防制條例第19條第1項之規定，諭知與共犯黃榮吉連帶
    沒收，如全部或一部不能沒收時，以其與黃榮吉之財產連帶
    抵償之。至被告甲○○就附表一編號四部分用以與同案被告
    黃榮吉聯繫甲基安非他命交易事宜所持用搭配門號00000000
    00號之行動電話1具，並未扣案，卷內亦無證據足以認定該
    行動電話屬被告黃榮吉或甲○○所有，而該門號為案外人張
    志福所申辦，亦有該門號之用戶登記資料附卷可稽（偵字第
    3612號卷第375頁），堪認該SIM卡亦非屬同案被告黃榮吉或
    被告甲○○所有，爰不於本案宣告沒收。再者，本件警方自
    同案被告黃榮吉上開居所及信箱內所扣得共計7包甲基安非
    他命（驗前合計淨重6.931公克，計取樣0.0004公克鑑析用
    罄，驗餘合計淨重6.9306公克，此分別有交通部民用航空局
    航空醫務中心98年2月25日航藥鑑字第0980909、000000 0、
    0000000號毒品鑑定書在卷可稽，附於偵字第3612號卷第412
    至414頁），同案被告黃榮吉於原審審理時係供稱：係伊於
    被查獲前一天或被查獲當天（即98年1月19日或同年月20日
    ）以24000元之代價所購得，伊有打算拿來自己施用，亦有
    打算要交易等語（原審卷第85頁），足見本件扣案之7包甲
    基安非他命，均非附表一所示4次販賣予證人蘇鉦博之客體
    ，與被告甲○○本件販賣第二級毒品之犯行亦無任何關聯，
    爰不於本案宣告沒收銷燬；其餘自黃榮吉上開居所扣得之甲
    基安非他命吸食器1組、吸食玻璃球2個、消費卷67張（面額
    500元計45張，200元計22張）、搭配門號0000000000、
    0000000000號之行動電話各1具（各含上開門號SI M卡1枚）
    ，及自被告甲○○上開住處所扣得之海洛因3包（驗餘合計
    淨重3.93公克）、甲基安非他命3包（驗前合計淨重9.9公克
    ，取樣0.04公克鑑析用罄，驗餘合計淨重9.86 公克）、海
    洛因捲香菸2支、電子磅秤1台、分裝袋1批（以上扣案物業
    經臺灣板橋地方法院以98年度訴字第1512號分別諭知沒收銷
    燬及沒收）、搭配門號0000000000號之行動電話1具（含上
    開門號SIM卡1枚）、搭配門號0000000000、0000000000號之
    行動電話1具（含上開門號SIM卡2枚）、門號0000000000、
    0000000000號之SIM卡各1枚等物，均與
    本件販賣第二級毒品之犯行無涉，亦均不於本案宣告沒收銷
    燬或沒收。
丙、據上論斷，應依刑事訴訟法第369 條第1 項前段、第364 條
    、第299 條第1 項前段，98年5 月22日修正施行前毒品危害
    防制條例第4 條第2 項，毒品危害防制條例第19條第1 項，
    刑法第11條前段、第2 條第1 項前段、第28條、第38條第1
    項第2 款、第59條、第51條第5 款，判決如主文。
本案經檢察官呂丁旺到庭執行職務。
中    華    民    國    99    年    10    月    19    日
                  刑事第九庭審判長法  官  陳貽男
                                  法  官  宋明蒼
                                  法  官  周盈文
以上正本證明與原本無異。
如不服本判決，應於收受送達後10日內向本院提出上訴書狀，其
未敘述上訴之理由者並得於提起上訴後10日內向本院補提理由書
（均須按他造當事人之人數附繕本）「切勿逕送上級法院」。
                                  書記官  張郁琳
中    華    民    國    99    年    10    月    19    日
附錄本案論罪科刑法條全文：
98年5 月22日修正施行前毒品危害防制條例第4 條
製造、運輸、販賣第一級毒品者，處死刑或無期徒刑；處無期徒
刑者，得併科新臺幣1 千萬元以下罰金。
製造、運輸、販賣第二級毒品者，處無期徒刑或7 年以上有期徒
刑，得併科新臺幣7 百萬元以下罰金。
製造、運輸、販賣第三級毒品者，處5 年以上有期徒刑，得併科
新臺幣5 百萬元以下罰金。製造、運輸、販賣第四級毒品者，處
3 年以上10年以下有期徒刑，得併科新臺幣3 百萬元以下罰金。
製造、運輸、販賣專供製造或施用毒品之器具者，處1 年以上7
年以下有期徒刑，得併科新臺幣1 百萬元以下罰金。
前5 項之未遂犯罰之。
附表一：
┌──┬────────┬──────┬────────┬───┬───────────┐
│編號│    交易時間    │  交易地點  │    交易數量    │ 買家 │    交  易  方  式    │
├──┼────────┼──────┼────────┼───┼───────────┤
│一  │97年12月11日19時│臺北縣新莊市│以新臺幣（下同）│蘇鉦博│蘇鉦博打電話給甲○○表│
│    │20分許後之某時（│豐年街附近全│2000元之價格，販│      │示要買甲基安非他命，鄭│
│    │起訴書誤載為19時│家便利商店  │賣數量約0.5 公克│      │棋華即以其持用之098147│
│    │19分許）        │            │之甲基安非他命  │      │9206號行動電話與黃榮吉│
│    │                │            │                │      │持用之0000000000號行動│
│    │                │            │                │      │電話聯繫，指示黃榮吉直│
│    │                │            │                │      │接撥打蘇鉦博持用之0980│
│    │                │            │                │      │666990號行動電話聯繫毒│
│    │                │            │                │      │品交易，黃榮吉與蘇鉦博│
│    │                │            │                │      │聯繫後，由黃榮吉出面交│
│    │                │            │                │      │付毒品、收取價金，再將│
│    │                │            │                │      │價金轉交予甲○○。    │
├──┼────────┼──────┼────────┼───┼───────────┤
│二  │97年12月14日15時│臺北縣新莊市│以5000元之價格，│蘇鉦博│蘇鉦博以其持用之098066│
│    │40分許後之某時（│豐年街萊爾富│販賣數量約1 公克│      │6990號行動電話撥打黃榮│
│    │起訴書誤載為14、│便利商店附近│之甲基安非他命  │      │吉持用之0000000000號行│
│    │15時許）        │            │                │      │動電話，表示想找甲○○│
│    │                │            │                │      │、要買甲基安非他命，黃│
│    │                │            │                │      │榮吉以上開行動電話撥打│
│    │                │            │                │      │甲○○持用之0000000000│
│    │                │            │                │      │號行動電話，徵得甲○○│
│    │                │            │                │      │同意出售毒品給蘇鉦博後│
│    │                │            │                │      │，由黃榮吉出面交付毒品│
│    │                │            │                │      │、收取價金，再將價金轉│
│    │                │            │                │      │交予甲○○。          │
├──┼────────┼──────┼────────┼───┼───────────┤
│三  │97年12月16日16時│臺北縣三重市│以2000元之價格，│蘇鉦博│蘇鉦博以其持用之098066│
│    │38分許後之某時（│家樂福賣場  │販賣數量約0.5 公│      │6990號行動電話與黃榮吉│
│    │起訴書誤載為16時│            │克之甲基安非他命│      │持用之0000000000號行動│
│    │許）            │            │                │      │電話聯繫交易，由黃榮吉│
│    │                │            │                │      │出面交付毒品、收取價金│
│    │                │            │                │      │，再將價金轉交予甲○○│
│    │                │            │                │      │。                    │
├──┼────────┼──────┼────────┼───┼───────────┤
│四  │97年12月19日17時│臺北縣三重市│以5000元之價格，│蘇鉦博│蘇鉦博先向甲○○表示要│
│    │19分許後之某時（│重陽路與三陽│販賣數量約1 公克│      │買甲基安非他命，甲○○│
│    │起訴書誤載為16、│路交岔路口  │之甲基安非他命  │      │即以其持用之0000000000│
│    │17時許）        │            │                │      │號行動電話與黃榮吉持用│
│    │                │            │                │      │之0000000000號行動電話│
│    │                │            │                │      │聯繫，指示黃榮吉以5000│
│    │                │            │                │      │元販賣1 公克甲基安非他│
│    │                │            │                │      │命予蘇鉦博，蘇鉦博再以│
│    │                │            │                │      │其持用之0000000000號行│
│    │                │            │                │      │動電話與黃榮吉上開行動│
│    │                │            │                │      │電話聯繫交易地點，由黃│
│    │                │            │                │      │榮吉出面交付毒品、收取│
│    │                │            │                │      │價金，再將價金轉交予鄭│
│    │                │            │                │      │棋華。                │
└──┴────────┴──────┴────────┴───┴───────────┘
附表二：通訊監察譯文（監察電話：0000000000號，下稱系爭電
        話）
┌──┬──────┬────────┬──────────────────┬─────┐
│編號│  通話時間  │   對話人資料   │          對  話  內  容            │  備  註  │
├──┼──────┼────────┼──────────────────┼─────┤
│一  │97年12月11日│黃榮吉以系爭電話│黃：沒看到人啊。                    │見偵二卷第│
│    │19時18分02秒│撥打至被告甲○○│鄭：對面是不是賣「三寶飯」的？      │146 頁    │
│    │            │持用之門號098147│黃：對面沒有店啊。                  │          │
│    │            │9206號行動電話，│鄭：「萊爾富」ㄋㄟ。                │          │
│    │            │由被告甲○○接聽│黃：對啊。                          │          │
│    │            │                │鄭：好，我打給他。                  │          │
│    ├──────┼────────┼──────────────────┼─────┤
│    │同日19時18分│被告甲○○以門號│鄭：你打「0000000000」。            │同上      │
│    │29秒        │0000000000號行動│黃：好。                            │          │
│    │            │電話撥打至系爭電│                                    │          │
│    │            │話，由黃榮吉接聽│                                    │          │
│    ├──────┼────────┼──────────────────┼─────┤
│    │同日19時19分│黃榮吉以系爭電話│黃：你在哪裡？                      │同上      │
│    │06秒        │撥打至蘇鉦博持用│蘇：我在斜對面吃「三寶飯」啊。      │          │
│    │            │之門號0000000000│黃：哪裡斜對面？                    │          │
│    │            │號行動電話，由蘇│蘇：「七小福鹹酥雞」。              │          │
│    │            │鉦博接聽        │黃：喔。                            │          │
│    ├──────┼────────┼──────────────────┼─────┤
│    │同日19時20分│蘇鉦博以門號0980│蘇：我出來了，你人在哪裡？          │同上      │
│    │17秒        │666990號行動電話│黃：我在後面「全家」，中間這裡有一間│          │
│    │            │撥打至系爭電話，│    「全家」。                      │          │
│    │            │由黃榮吉接聽    │蘇：我有看到、我有看到。我過去還是你│          │
│    │            │                │    要過來？                        │          │
│    │            │                │黃：我過去啊。                      │          │
│    │            │                │蘇：OK，我站在路邊等你。            │          │
├──┼──────┼────────┼──────────────────┼─────┤
│二  │97年12月14日│蘇鉦博以門號0980│蘇：「阿華」在不在？                │見偵二卷第│
│    │0 時10分40秒│666990號行動電話│黃：你打別支好不好？                │159 頁    │
│    │            │撥打至系爭電話，│蘇：他有1 支0981的，你知不知道幾號？│          │
│    │            │由黃榮吉接聽    │黃：要再看ㄋㄟ。                    │          │
│    │            │                │蘇：不然你能不能打電話跟他說「蘇仔」│          │
│    │            │                │    打電話找他。                    │          │
│    │            │                │黃：喔，好。                        │          │
│    │            │                │蘇：你「眼鏡的」嗎？                │          │
│    │            │                │黃：嗯。                            │          │
│    │            │                │蘇：你那邊有嗎？                    │          │
│    │            │                │黃：你誰？                          │          │
│    │            │                │蘇：你平常來到「萊爾富」那邊給我的那│          │
│    │            │                │    個。                            │          │
│    │            │                │黃：喔。                            │          │
│    │            │                │蘇：你那邊有好的嗎？                │          │
│    │            │                │黃：比較好的？都拿一樣的啊。        │          │
│    │            │                │蘇：你覺得有效果嗎？                │          │
│    │            │                │黃：有啊，也是有效果啊。            │          │
│    │            │                │蘇：也是有效果，還是一定有效果？    │          │
│    │            │                │黃：有啊，有效果。                  │          │
│    │            │                │蘇：我等一下如果要拿，我打你的手機，│          │
│    │            │                │    你再過來找我。                  │          │
│    │            │                │黃：喔，好。                        │          │
│    ├──────┼────────┼──────────────────┼─────┤
│    │同日0 時20分│黃榮吉以系爭電話│黃：「蘇仔」打給我要做嗎？          │見偵一卷第│
│    │49秒        │撥打至被告甲○○│鄭：你做啊。                        │103 頁    │
│    │            │持用之門號098147│黃：好，拜。                        │          │
│    │            │9206號行動電話，│                                    │          │
│    │            │由被告甲○○接聽│                                    │          │
│    ├──────┼────────┼──────────────────┼─────┤
│    │同日14時36分│蘇鉦博以門號0980│蘇：目鏡仔，我蘇仔，等一下我會到新莊│見偵二卷第│
│    │59秒        │666990號行動電話│    ，你方便嗎？我要A 級的，我再三交│164 頁    │
│    │            │撥打至系爭電話，│    代，我要A 級的。                │          │
│    │            │由黃榮吉接聽    │黃：我知道。                        │          │
│    │            │                │蘇：因為這個對我很重要，等一下再決定│          │
│    │            │                │    要多少啦。                      │          │
│    │            │                │黃：我們要在哪裡等？                │          │
│    │            │                │蘇：等一下我要出發的時候打電話給你，│          │
│    │            │                │    看我這邊要拿多少，我會傳簡訊跟你│          │
│    │            │                │    講，這次生意實在一點，你以後要怎│          │
│    │            │                │    麼賺隨便你，就算你要多賺5 百，我│          │
│    │            │                │    都給你現金。                    │          │
│    │            │                │黃：嗯。                            │          │
│    ├──────┼────────┼──────────────────┼─────┤
│    │同日15時04分│蘇鉦博以門號0980│蘇：我現在要過去了。                │同上      │
│    │05秒        │666990號行動電話│黃：喔好。                          │          │
│    │            │撥打至系爭電話，│蘇：要過去哪裡？                    │          │
│    │            │由黃榮吉接聽    │黃：新莊中正路麥當勞。              │          │
│    │            │                │蘇：好好，了解。                    │          │
│    │            │                │黃：「1 千」嘛。                    │          │
│    │            │                │蘇：對。                            │          │
│    ├──────┼────────┼──────────────────┼─────┤
│    │同日15時37分│蘇鉦博以門號0980│蘇：我要A 級的貨，「1 個」多少錢？  │見偵二卷第│
│    │36秒        │666990號行動電話│黃：「5 千」。                      │165 頁    │
│    │            │撥打至系爭電話，│蘇：好，成交，我在萊爾富旁邊吃東西，│          │
│    │            │由黃榮吉接聽    │    你送過來。                      │          │
│    ├──────┼────────┼──────────────────┼─────┤
│    │同日15時40分│蘇鉦博以門號0980│簡訊：量要足，貨要好，金主要的。    │同上      │
│    │03秒        │666990號行動電話│                                    │          │
│    │            │傳送簡訊至系爭電│                                    │          │
│    │            │話              │                                    │          │
│    ├──────┼────────┼──────────────────┼─────┤
│    │同日15時40分│黃榮吉以系爭電話│黃：我在萊爾富了。                  │同上      │
│    │27秒        │撥打至蘇鉦博持用│蘇：你迴轉一下，我在旁邊滷肉飯吃東西│          │
│    │            │之門號0000000000│    。                              │          │
│    │            │號行動電話，由蘇│黃：喔。                            │          │
│    │            │鉦博接聽        │                                    │          │
├──┼──────┼────────┼──────────────────┼─────┤
│三  │97年12月16日│蘇鉦博以門號0980│蘇：「眼鏡仔」喔？                  │見偵二卷第│
│    │16時11分23秒│666990號行動電話│黃：ㄟ。                            │172 頁    │
│    │            │撥打至系爭電話，│蘇：有沒有什麼好康的？              │          │
│    │            │由黃榮吉接聽    │黃：你誰？                          │          │
│    │            │                │蘇：蘇仔啦，有或是沒有就好了。      │          │
│    │            │                │黃：有阿，上次那種喔？              │          │
│    │            │                │蘇：沒有啦，比較好的啦。            │          │
│    │            │                │黃：有藥效的？                      │          │
│    │            │                │蘇：上次那個我也覺得很爛阿，有味道我│          │
│    │            │                │    就不喜歡了，有沒有像樣一點的東西│          │
│    │            │                │    ？                              │          │
│    │            │                │黃：有另外一種阿。                  │          │
│    │            │                │蘇：好的還差的？                    │          │
│    │            │                │黃：好的阿。                        │          │
│    │            │                │蘇：好阿，這樣子啦，「半個」啦，你在│          │
│    │            │                │    哪裡阿？我們大漢橋見面好不好？那│          │
│    │            │                │    邊有一個家樂福我們那邊見面好不好│          │
│    │            │                │    ？                              │          │
│    │            │                │黃：你說二重埔那邊喔？              │          │
│    │            │                │蘇：對對對。                        │          │
│    ├──────┼────────┼──────────────────┼─────┤
│    │同日16時27分│黃榮吉以系爭電話│黃：我到了。                        │同上      │
│    │11秒        │撥打至蘇鉦博持用│蘇：我現在下橋。                    │          │
│    │            │之門號0000000000│黃：我在家樂福這邊。                │          │
│    │            │號行動電話，由蘇│                                    │          │
│    │            │鉦博接聽        │                                    │          │
│    ├──────┼────────┼──────────────────┼─────┤
│    │同日16時38分│蘇鉦博以門號0980│蘇：我到了。                        │同上      │
│    │47秒        │666990號行動電話│                                    │          │
│    │            │撥打至系爭電話，│                                    │          │
│    │            │由黃榮吉接聽    │                                    │          │
├──┼──────┼────────┼──────────────────┼─────┤
│四  │97年12月19日│被告甲○○以門號│鄭：等一下「蘇仔」會打過去喔。      │見偵二卷第│
│    │16時55分37秒│0000000000號行動│黃：誰？                            │187 頁    │
│    │            │電話撥打至系爭電│鄭：「蘇仔」，跟「阿德」在一起那一個│          │
│    │            │話，由黃榮吉接聽│    啦。                            │          │
│    │            │                │黃：ㄟ。                            │          │
│    │            │                │鄭：他要拿「1 個」啦，要算他「5 千」│          │
│    │            │                │    ，你拿「白色」那個，我有拿「白色│          │
│    │            │                │    的」給你嗎？                    │          │
│    │            │                │黃：剩不到「5 千」ㄋㄟ。            │          │
│    │            │                │鄭：「白色的」ㄋㄟ？我沒有拿「2 個」│          │
│    │            │                │    給你嗎？                        │          │
│    │            │                │黃：喔，你說那個喔，喔，有。        │          │
│    │            │                │鄭：「1 個」要給他「5 千」。        │          │
│    │            │                │黃：喔。                            │          │
│    ├──────┼────────┼──────────────────┼─────┤
│    │同日16時56分│蘇鉦博以門號0980│蘇：「目鏡仔」，有那個A 級的「聯強貨│見偵二卷第│
│    │51秒        │666990號行動電話│    」嗎？                          │188 頁    │
│    │            │撥打至系爭電話，│黃：ㄟ、ㄟ。                        │          │
│    │            │由黃榮吉接聽    │蘇：「1 個」啦，我跟你說，一樣地方「│          │
│    │            │                │    家樂福」好嗎？                  │          │
│    │            │                │黃：好。                            │          │
│    │            │                │蘇：它現在單價是多少？              │          │
│    │            │                │黃：「5 」啊。                      │          │
│    │            │                │蘇：「實心的」喔？                  │          │
│    │            │                │黃：ㄟ。                            │          │
│    │            │                │蘇：那成交。                        │          │
│    ├──────┼────────┼──────────────────┼─────┤
│    │同日17時08分│蘇鉦博以門號0980│蘇：你到哪裡了？                    │同上      │
│    │29秒        │666990號行動電話│黃：到「家樂福」外面啊。            │          │
│    │            │撥打至系爭電話，│蘇：我現在在「重新橋」，我下去就到了│          │
│    │            │由黃榮吉接聽    │    。                              │          │
│    ├──────┼────────┼──────────────────┼─────┤
│    │同日17時09分│蘇鉦博以門號0980│蘇：你知道「重新橋」下「名人三溫暖」│同上      │
│    │01秒        │666990號行動電話│    嗎？                            │          │
│    │            │撥打至系爭電話，│黃：聽不懂。                        │          │
│    │            │由黃榮吉接聽    │蘇：你知道「重新橋」嗎？            │          │
│    │            │                │黃：「重新橋」ㄏㄧㄡ？              │          │
│    │            │                │蘇：我在「天台」這裡，我騎到那裡太遠│          │
│    │            │                │    了。                            │          │
│    │            │                │黃：你是叫我到「三重」ㄏㄧㄡ？      │          │
│    │            │                │蘇：對啊，可以嗎？                  │          │
│    │            │                │黃：可以啊，「三重」哪裡？          │          │
│    │            │                │蘇：你下來「重新橋」就到了啦。      │          │
│    │            │                │黃：對、對啊。下去就好了ㄏㄧㄡ？    │          │
│    │            │                │蘇：下去就好了。你下來你跟我講在哪裡│          │
│    │            │                │    ，我在那邊。                    │          │
│    │            │                │黃：喔。                            │          │
│    ├──────┼────────┼──────────────────┼─────┤
│    │同日17時15分│蘇鉦博以門號0980│蘇：下橋之後有個「萊爾富」，你有看到│同上      │
│    │35秒        │666990號行動電話│    嗎？                            │          │
│    │            │撥打至系爭電話，│黃：我在叉路，「好樂迪」這個紅綠燈這│          │
│    │            │由黃榮吉接聽    │    裡。                            │          │
│    │            │                │蘇：喔，這樣我騎去那裡。            │          │
│    ├──────┼────────┼──────────────────┼─────┤
│    │同日17時18分│蘇鉦博以門號0980│蘇：我到了，「三陽路」跟「重陽路」交│同上      │
│    │19秒        │666990號行動電話│    叉口是不是？                    │          │
│    │            │撥打至系爭電話，│黃：我在「好樂迪」的斜對面。……    │          │
│    │            │由黃榮吉接聽    │                                    │          │
│    ├──────┼────────┼──────────────────┼─────┤
│    │同日17時19分│蘇鉦博以門號0980│……                                │見偵二卷第│
│    │32秒        │666990號行動電話│蘇：我現在在「頂好」的正對面，「好樂│189 頁    │
│    │            │撥打至系爭電話，│    迪」的旁邊有一間「頂好」，「頂好│          │
│    │            │由黃榮吉接聽    │    」的正對面啦。                  │          │
│    │            │                │黃：我看到「頂好」了。              │          │
│    │            │                │蘇：「頂好」的正對面，我在對面車道。│          │
│    │            │                │黃：喔。                            │          │
└──┴──────┴────────┴──────────────────┴─────┘
附表三：
┌──┬─────┬─────┬──────────────────┬─────────┐
│編號│  罪  名  │  科  刑  │            沒        收            │    備      註    │
├──┼─────┼─────┼──────────────────┼─────────┤
│一  │共同販賣第│處有期徒刑│扣案之電子磅秤貳台、門號0000000000號│即上開附表一編號一│
│    │二級毒品  │參年拾月  │之行動電話壹具（不含其中SIM 卡壹枚）│犯行（亦即起訴書附│
│    │          │          │、門號0000000000號之行動電話壹具（不│表五編號1 犯行）  │
│    │          │          │含其中SIM 卡壹枚）、分裝袋壹批均沒收│                  │
│    │          │          │，未扣案之共同販賣第二級毒品所得財物│                  │
│    │          │          │新臺幣貳仟元，應與黃榮吉連帶沒收，如│                  │
│    │          │          │全部或一部不能沒收時，以其與黃榮吉之│                  │
│    │          │          │財產連帶抵償之。                    │                  │
├──┼─────┼─────┼──────────────────┼─────────┤
│二  │共同販賣第│處有期徒刑│扣案之電子磅秤貳台、門號0000000000號│即上開附表一編號二│
│    │二級毒品  │肆年      │之行動電話壹具（不含其中SIM 卡壹枚）│犯行（亦即起訴書附│
│    │          │          │、門號0000000000號之行動電話壹具（不│表五編號2 犯行）  │
│    │          │          │含其中SIM 卡壹枚）、分裝袋壹批均沒收│                  │
│    │          │          │，未扣案之共同販賣第二級毒品所得財物│                  │
│    │          │          │新臺幣伍仟元，應與黃榮吉連帶沒收，如│                  │
│    │          │          │全部或一部不能沒收時，以其與黃榮吉之│                  │
│    │          │          │財產連帶抵償之。                    │                  │
├──┼─────┼─────┼──────────────────┼─────────┤
│三  │共同販賣第│處有期徒刑│扣案之電子磅秤貳台、門號0000000000號│即上開附表一編號三│
│    │二級毒品  │參年拾月  │之行動電話壹具（不含其中SIM 卡壹枚）│犯行（亦即起訴書附│
│    │          │          │、分裝袋壹批均沒收，未扣案之共同販賣│表五編號3 犯行）  │
│    │          │          │第二級毒品所得財物新臺幣貳仟元，應與│                  │
│    │          │          │黃榮吉連帶沒收，如全部或一部不能沒收│                  │
│    │          │          │時，以其與黃榮吉之財產連帶抵償之。  │                  │
├──┼─────┼─────┼──────────────────┼─────────┤
│四  │共同販賣第│處有期徒刑│扣案之電子磅秤貳台、門號0000000000號│即上開附表一編號四│
│    │二級毒品  │肆年      │之行動電話壹具（不含其中SIM 卡壹枚）│犯行（亦即起訴書附│
│    │          │          │、分裝袋壹批均沒收，未扣案之共同販賣│表五編號4 犯行）  │
│    │          │          │第二級毒品所得財物新臺幣伍仟元，應與│                  │
│    │          │          │黃榮吉連帶沒收，如全部或一部不能沒收│                  │
│    │          │          │時，以其與黃榮吉之財產連帶抵償之。  │                  │
└──┴─────┴─────┴──────────────────┴─────────┘

司法院資訊處製作；財團法人民間司法改革基金會備份。
